---
title: "Análise de gastos de parlamentares - parte 2"
author: "Ivyna Santino"
date: "07 de setembro de 2018"
output:
  html_document:
    df_print: paged
    toc: yes
    toc_float: yes
  html_notebook:
    toc: yes
    toc_float: yes
---

```{r setup, warning=FALSE, message=FALSE, include=FALSE}
library(tidyverse)
library(here)
theme_set(theme_minimal())
```

Explicar que é uma continuação de outro lab

Importando dados:
```{r, message=FALSE, warning=FALSE}
dadosCEAP = read_csv(here("data/dadosCEAP.csv"))
```

Breve descrição dos dados

Perguntas:

1. Com relação aos gastos de cada região, podemos observar se há alguma similaridade ou padrão com tipos de despesas e esses gastos?
* Sugestões: poderia pegar os top 3-5 de gastos mais frequentes ou os que gastaram mais dinheiro
* Separar por regiões
* Plot: Boxplot + pontos --> x = regiões brasileiras, y = valor (R$) e pontos: tipo de despesa(separadas por cores e legenda com nome+valor+região)
* Explicação dos dados

2. Com os dados da CEAP podemos ver a data de emissão do respectivo documento. Dessa forma, há gastos registrados em feriados nacionais?
* Extrair datas: 01-01(Meu aniversário :D), 25-12(Natal), 07-09(Independência), 12-10(Padroeira), 15-10(Proclamação da república)
* 




